# 弃置费用

提问人：jiuzhou010 时间：2019-12-28 08:05:10
煤矿企业，按照土地复垦每年预计支出的金额折现确认的弃置费用，预计负债，如果当年并未实际支出，或者实际支出超过了计划书金额，是否需要重新调整弃置费用金额？确认的固定资产是否还需要调整？

回答人：chenyiwei
参考：《企业会计准则解释第 6 号》第一条：
一、企业因固定资产弃置费用确认的预计负债发生变动的，应当如何进行会计处理？
答：企业应当进一步规范关于固定资产弃置费用的会计核算，根据《企业会计准则第 4 号——固定资产》应用指南的规定，对固定资产的弃置费用进行会计处理。
本解释所称的弃置费用形成的预计负债在确认后，按照实际利率法计算的利息费用应当确认为财务费用；由于技术进步、法律要求或市场环境变化等原因，特定固定资产的履行弃置义务可能发生支出金额、预计弃置时点、折现率等变动而引起的预计负债变动，应按照以下原则调整该固定资产的成本：
(1) 对于预计负债的减少，以该固定资产账面价值为限扣减固定资产成本。
如果预计负债的减少额超过该固定资产账面价值，超出部分确认为当期损益。
(2)对于预计负债的增加，增加该固定资产的成本。
按照上述原则调整的固定资产，在资产剩余使用年限内计提折旧。一旦该固定资产的使用寿命结束，预计负债的所有后续变动应在发生时确认为损益。
弃置费用相关预计负债属于会计估计，和其他预计负债一样，需定期进行符合调整。调整金额的入账口径与初始入账口径一致。对于矿业企业，其土地复垦义务更多地是与井巷等固定资产的购建相关，故应计入固定资产成本，在后续生产期间内一并计提折旧。